臺灣雲林地方法院刑事判決　　　　　　　 99年度訴字第303號
公　訴　人　臺灣雲林地方法院檢察署檢察官
被　　　告　張聖穎
選任辯護人　林永山律師
被　　　告　林城安
指定辯護人　邱創典律師
選任辯護人　洪秀一律師
被　　　告　吳旻駿
　　　　　　吳明勳
上　二　人
指定辯護人　林金陽律師
被　　　告　陳金忠
指定辯護人　張智學律師
上列被告因違反毒品危害防制條例案件，經檢察官提起公訴（99
年度偵字第1536號、第1644號、99年度偵緝字第235 號），本院
判決如下：
    主  文
張聖穎犯如附表一所示之各罪，各處如附表一「主刑及從刑欄」
所示之刑。應執行有期徒刑拾伍年陸月。扣案如附表四編號1 、
2「 應沒收銷燬之物及數量欄」所示之物均沒收銷燬之。扣案如
附表四編號3 至6 「應沒收之物及數量欄」所示之物均沒收之。
未扣案之販賣第一級毒品所得財物共新臺幣玖仟元沒收之，如全
部或一部不能沒收時，以其財產抵償之。未扣案之販賣第二級毒
品所得財物共新臺幣肆仟伍佰元沒收之，如全部或一部不能沒收
時，以其財產抵償之。
林城安犯如附表二所示之各罪，各處如附表二「主刑及從刑欄」
所示之刑。應執行有期徒刑肆年陸月。扣案如附表四編號7 「應
沒收銷燬之物及數量欄」所示之物沒收銷燬之。扣案如附表四編
號8 、9 、11「應沒收之物及數量欄」所示之物均沒收之。未扣
案之販賣第二級毒品所得財物共新臺幣貳仟伍佰元沒收之（其中
新臺幣壹仟元與吳旻駿連帶沒收之），如全部或一部不能沒收時
，以其財產抵償之（其中新臺幣壹仟元與吳旻駿之財產連帶抵償
之）。
吳旻駿犯如附表三所示之各罪，各處如附表三「主刑及從刑欄」
所示之刑。應執行有期徒刑肆年捌月。扣案如附表四編號10 「
應沒收銷燬之物及數量欄」所示之物沒收銷燬之。扣案如附表四
編號8 、11「應沒收之物及數量欄」所示之物均沒收之。未扣案
之販賣第二級毒品所得財物共新臺幣陸仟元沒收之（其中新臺幣
壹仟元與林城安連帶沒收之），如全部或一部不能沒收時，以其
財產抵償之（其中新臺幣壹仟元與林城安之財產連帶抵償之）。
陳金忠販賣第二級毒品，處有期徒刑年柒月。未扣案之販賣第
二級毒品所得財物新臺幣捌佰元沒收之，如全部或一部不能沒收
時，以其財產抵償之。
吳明勳販賣第一級毒品，未遂，累犯，處有期徒刑肆年。扣案如
附表四編號12「應沒收銷燬之物及數量欄」所示之物沒收銷燬之
。
    事  實
一、吳明勳前因藏匿人犯案件，經本院於民國94年8 月5 日，以
    93度訴字第232 號判決，判處有期徒刑10月確定；又因毒品
    危害防制條例案件，經本院於94年12月15日，以94度訴字第
    712 號判決，判處有期徒刑8 月、5 月，並定應執行刑有期
    徒刑1 年確定，上開案件經接續執行，而於96年3 月30日縮
    刑期滿執行完畢。
二、張聖穎明知海洛因、甲基安非他命分別屬毒品危害防制條例
    第2 條第2 項第1 、2 款所規定之第一、二級毒品，均不得
    非法持有或販賣，竟仍基於販賣海洛因以營利之各別犯意，
    先後於下列（一）、（二）、（五）、（六）所載時間、地
    點，以下列（一）、（二）、（五）、（六）所載之價額，
    販賣海洛因予許友議、張勝利、張欽賀；又基於販賣甲基安
    非他命以營利之各別犯意，先後於下列（三）、（四）所載
    時間、地點，以下列（三）、（四）所載之價額，販賣甲基
    安非他命予黃亦生：
（一）於99年1 月7 日21時17分、21時22分、21時48分、22時0
      分、22時9 分、22時26分、22時33分許，持用0000000000
      門號行動電話與持用0000000000門號行動電話之許友議聯
      絡後，在雲林縣東勢鄉○○村○○路24號之許友議住處附
      近，以新臺幣（下同）2 千元之價格，將海洛因1 包販賣
      予許友議。
（二）於99年1 月7 日22時50分、23時1 分、23時7 分許，持用
      0000000000門號行動電話與持用0000000000門號行動電話
      之張勝利聯絡後，在雲林縣元長鄉某加油站，以2 千元之
      價格，將海洛因1 包販賣予張勝利。
（三）於99年1 月10日19時15分許，持用0000000000門號行動電
      話與持用0000000000門號行動電話之黃亦生聯絡後，在雲
      林縣東勢鄉○○街附近，以1 千元之價格，將甲基安非他
      命1 包販賣予黃亦生。
（四）於99年1 月23日23時11分許，持用0000000000門號行動電
      話與持用0000000000門號行動電話之黃亦生聯絡後，在雲
      林縣東勢鄉○○村○○路65號之黃亦生住處附近，以3 千
      5 百元之價格，將甲基安非他命1 包販賣予黃亦生。
（五）於99年2 月19日20時18分許，持用0000000000門號行動電
      話與持用0000000000門號行動電話之張欽賀聯絡後，在雲
      林縣東勢鄉街上某處，以2 千元之價格，將海洛因1 包販
      賣予張欽賀。
（六）於99年2 月20日23時23分許，持用0000000000門號行動電
      話與持用0000000000門號行動電話之張欽賀聯絡後，在雲
      林縣東勢鄉街上某處，以3 千元之價格，將海洛因1 包販
      賣予張欽賀。
三、林城安、吳旻駿均明知甲基安非他命屬毒品危害防制條例第
    2 條第2 項第2 款所規定之第二級毒品，不得非法持有或販
    賣，竟仍共同基於販賣第二級毒品甲基安非他命以營利之犯
    意聯絡，於99年1 月20日20時8 分許，由吳旻駿所持用0000
    000000門號之行動電話，接到黃志清所持用0000000000門號
    行動電話之連絡，內容為黃志清欲向林城安購買安非他命，
    因當時林城安未回電，黃志清遂撥打吳旻駿之電話，請吳旻
    駿轉達此事，嗣經吳旻駿將此事告知林城安，林城安遂委由
    吳旻駿前往雲林縣四湖鄉廣溝村之大廟旁，以1 千元之價格
    ，將甲基安非他命1 包販賣予黃志清。
四、林城安基於販賣甲基安非他命以營利之各別犯意，先後於下
    列（一）、（二）所載時間、地點，以下列（一）、（二）
    所載之價額，販賣甲基安非他命予許良才、丁義哲：
（一）於99年1 月23日12時15分許，持用0000000000門號行動電
      話與持用0000000000門號行動電話之許良才聯絡後，在大
      發購物中心附近，以1 千元之價格，將甲基安非他命1 包
      販賣予許良才。
（二）於99年4 月11日17時50分許，在雲林縣臺西鄉蚊港村蚊港
      70號門前，以5 百元之價格，將甲基安非他命1 包販賣予
      丁義哲。
五、吳旻駿基於販賣甲基安非他命以營利之各別犯意，先後於下
    列（一）至（三）所載時間、地點，以下列（一）至（三）
    所載之價額，販賣甲基安非他命予陳性嘉、林昭安：
（一）於99年2 月18日20時55分許，持用0000000000門號行動電
      話與持用0000000000門號行動電話之陳性嘉聯絡後，在雲
      林縣褒忠鄉○○村○○路21號之陳性嘉住處附近，以1 千
      元之價格，將甲基安非他命1 包販賣予陳性嘉。
（二）於99年2 月26日10時29分許，持用0000000000門號行動電
      話與持用0000000000門號行動電話之林昭安聯絡後，在雲
      林縣臺西鄉○○村○○路214 號之林昭安住處後方產業道
      路上，以1 千元之價格，將甲基安非他命1 包販賣予林昭
      安。
（三）於99年2 月26日16時26分、16時32分、16時50分許，持用
      0000000000門號行動電話與持用0000000000門號行動電話
      之陳性嘉聯絡後，於隔日在雲林縣臺西鄉吳旻駿友人所開
      設之麻將場，以3 千元之價格，將甲基安非他命1 包販賣
      予陳性嘉。
六、陳金忠明知安非他命屬毒品危害防制條例第2 條第2 項第2
    款所規定之第二級毒品，不得非法持有或販賣，竟仍基於販
    賣安非他命以營利之犯意，於99年2 月7 日0 時56分許，持
    用0000000000門號行動電話與持用0000000000門號行動電話
    之林建宏聯絡後，在雲林縣臺西鄉○○村○○路20巷1 號之
    林建宏住處附近，以8 百元之價格，將安非他命1 包販賣予
    林建宏。
七、吳明勳明知海洛因屬毒品危害防制條例第2 條第2 項第1 款
    所規定之第一級毒品，不得非法持有或販賣，竟仍基於販賣
    海洛因以營利之犯意，於99年3 月17日8 時52分許，持用00
    00000000門號行動電話與持用0000000000門號行動電話之林
    昭安聯絡，談妥交易海洛因之數量及地點後，吳明勳即前往
    財團法人嘉義基督教醫院對面之統一超商前要交付海洛因，
    惟於到達該處時，因見有警員埋伏致未完成該次販賣毒品海
    洛因之行為而未遂。
八、經警就上揭行動電話門號實施通訊監察，並分別對張聖穎、
    林城安、吳旻駿實施搜索後，扣得如附表四編號1 至12所示
    與張聖穎、林城安、吳旻駿本案犯罪相關之物，因而查悉上
    情。
九、案經雲林縣警察局斗南分局、臺西分局報請臺灣雲林地方法
    院檢察署檢察官偵查起訴。
    理  由
壹、證據能力之說明：
一、按被告以外之人於偵查中向檢察官所為之陳述，除顯有不可
    信之情況者外，得為證據，刑事訴訟法第159 條之1 第2 項
    定有明文。所謂「不可信之情況」，應由法院審酌被告以外
    之人於陳述時之外在環境及情況而為判斷；而被告以外之人
    於偵查時，是否與被告對質，與其陳述時之外在環境並無必
    然之關聯，自不得以偵查中未經被告詰問，逕認該陳述無證
    據能力；至該等陳述與事實是否相符，要屬證據證明力之問
    題，與證據能力之有無，不容混淆（最高法院94年度台上字
    第7132號、95年度台上字第1585號等判決要旨參照）。又證
    人於檢察官偵查中所為之陳述，審酌該陳述作成之客觀條件
    及環境，認其心理狀態健全，並無受到脅迫、利誘或詐欺，
    自非顯有不可信之情形，依刑事訴訟法第159 條之1 第2 項
    之規定，自得為證據（最高法院95年度台上字第934 號判決
    要旨參照）。經查，下述經本院列為本案證據之證人黃亦生
    、許友議、張勝利、張欽賀、黃志清、許良才、丁義哲、陳
    性嘉、林昭安、林建宏於檢察官偵查時所為之具結證述，依
    據偵訊過程及筆錄記載，可認渠等於檢察官偵查中為陳述時
    ，並無任何遭受外力不當干涉之顯不可信之情況，況被告及
    辯護人於本院審理時，亦無具體指陳該等證述作成時，有何
    外在環境及情況足以影響證人證述之任意性及真實性，而有
    何顯有不可信之情況者，故該證人於偵訊時之具結證述內容
    ，均堪認有證據能力。
二、卷附行動電話門號申請使用人查詢資料，屬於電信公司從事
    登錄所轄行動電話申請資料之從事業務之人，本於業務上或
    通常業務過程所製作之電磁紀錄文書，再透過查詢列印為紙
    本，為從事業務之人於業務上或通常業務過程所須製作之紀
    錄文書，本院既查無有何顯有不可信之情況，依據刑事訴訟
    法第159條之4第2款之規定，應認有證據能力。
三、按被告以外之人於審判外之言詞或書面陳述，除法律有規定
    者外，不得作為證據；被告以外之人於審判外之陳述，雖不
    符刑事訴訟法第159 條之1 至之4 之規定，而經當事人於審
    判程序同意作為證據，法院審酌該言詞陳述或書面陳述作成
    時之情況，認為適當者，亦得為證據，刑事訴訟法第159 條
    第1項 、第159 條之5 第1 項分別定有明文。經查，下述其
    餘經本院列為本案證據之被告以外之人於審判外之陳述，業
    據被告於本案準備程序或審理期日中陳明同意作為本案之證
    據使用，且經本院於審理時提示卷內各該被告以外之人於審
    判外陳述之筆錄，讓公訴人、被告及其辯護人表示意見，而
    本院審酌該等審判外陳述作成時之情況，未見有何不能自由
    陳述之情形，亦無違法取證等瑕疵，且與待證事實具有關聯
    性，認以之作為證據應屬適當，均堪認有證據能力。
四、本案為警針對被告張聖穎持用之0000000000、0000000000號
    行動電話、被告林城安持用之0000000000號行動電話、被告
    吳旻駿持用之0000000000號行動電話所實施之通訊監察，係
    檢察官依據通訊保障及監察法，向本院聲請核發99年聲監字
    第4 號、99年聲監字第26號、99年聲監續字第42號、99年聲
    監續字第62號、99年聲監續字第75號通訊監察書予以實施監
    聽在案，有各該通訊監察書附卷可憑（詳雲警南刑字第0991
    000174號卷第1 至11頁），經核確實符合通訊保障及監察法
    之法定程序，是前揭通訊監察書許可之監察期間內，監聽所
    得之通話內容並進而轉譯之譯文，符合通訊保障及監察法之
    法定程序，係屬合法取得之證據。又公訴人、被告及其辯護
    人對於依上開通訊監察所得之譯文內容之真正並無爭執，對
    於錄音所譯成文書之真正亦不爭執，且本案通訊監察譯文並
    於本院審理時經合法調查，則此等通訊監察之譯文自均具有
    證據能力。
五、按現行刑事訴訟法關於「鑑定」之規定，除選任自然人充當
    鑑定人外，另設有囑託機關鑑定制度。依同法第198 條、第
    208 條之規定，不論鑑定人或鑑定機關、團體，固均應由法
    院、審判長、受命法官或檢察官視具體個案之需要而為選任
    、囑託，並依第206 條之規定，提出言詞或書面報告，始符
    合同法第159 條第1 項所定得作為證據之「法律有規定」之
    情形，否則所為之鑑定，仍屬傳聞證據。然於司法警察機關
    調查中之案件，為因應實務上，或因量大、或有急迫現實需
    求，併例行性當然有鑑定之必要者，例如毒品之種類與成分
    、尿液之毒品反應，或者槍彈有無殺傷力等鑑定，基於檢察
    一體原則，得由該管檢察長對於轄區內之案件，以事前概括
    選任鑑定人或囑託鑑定機關、團體之方式，俾便轄區內之司
    法警察官、司法警察對於調查中之此類案件，得即時送請先
    前已選任之鑑定人或囑託之鑑定機關、團體實施鑑定，以求
    時效（法務部92年9 月1日 法檢字第0920035083號函參照，
    刊載於法務部公報第312 期）。是此種由檢察機關概括選任
    鑑定人或概括囑託鑑定機關、團體，再轉知司法警察官、司
    法警察於調查犯罪時參考辦理之作為，法無明文禁止，係為
    因應現行刑事訴訟法增訂傳聞法則及其例外規定之實務運作
    而為，與檢察官選任或囑託為鑑定者，性質上並無差異，同
    具有證據能力（最高法院96年度台上字第2860號判決要旨參
    照）。查下列經引用作為本案證據之毒品鑑定報告（詳99年
    度偵字第1644號卷第72、73頁、99年度訴字第303 號卷一第
    51至56頁），均經送鑑之標準作業流程分別送請法務部調查
    局、行政院衛生署草屯療養院及憲兵司令部刑事鑑識中心進
    行鑑定，揆諸前揭說明，該等毒品鑑定書均屬法律規定得為
    證據者，自均有證據能力。
六、本案為警搜索查扣如附表四編號1 至12所示與本案犯罪相關
    之物，係員警持本院核發之搜索票或經被告同意，對被告張
    聖穎、林城安、吳旻駿實施搜索扣得之物，有99年度聲搜字
    第142 號搜索票、雲林縣警察局斗南分局搜索扣押筆錄、扣
    押物品目錄表、雲林縣警察局搜索扣押筆錄、扣押物品目錄
    表、臺灣雲林地方法院檢察署扣押物品清單附卷可憑（詳99
    年度警聲搜字第139 號卷第266 至296 頁、99年度偵字第16
    44號卷第13、14、16、17、19、20、21頁、99年度偵字第27
    35號卷第9 頁），均非供述證據，而公訴人、被告及辯護人
    對於該等物證之證據能力亦均未表示異議，或主張係執法人
    員違法取得，且查無不得作為證據之事由，復與本案待證事
    實具關聯性，依法自得作為證據，而均有證據能力。
貳、認定犯罪事實之依據：
一、訊據被告張聖穎於偵查中已坦承交付毒品予許友議、張勝利
    、張欽賀、黃亦生之事實（詳99年度偵字第1644號卷第58至
    61 頁 ），於本院審理時則全部坦承上開事實欄二所述之販
    賣第一、二級毒品之犯行（詳99年度訴字第303 號卷二第35
    頁），經核與證人許友議、張勝利、黃亦生、張欽賀之證述
    內容相符（詳99年度他字第48號卷一第56、57、58、78、79
    、101 、102 、134 、135 頁），並有被告張聖穎所持用00
    00000000門號行動電話與證人許友議所持用0000000000門號
    行動電話先後於99年1 月7 日21時17分、21時22分、21時48
    分、22時0 分、22時9 分、22時26分、22時33分許之通訊監
    察譯文（詳99年度他字第48號卷一第67、68頁）、與證人黃
    亦生所持用0000000000門號行動電話先後於99年1 月10日19
    時15分許、99年1 月23日23時11分許之通訊監察譯文（詳99
    年度他字第48號卷一第130 頁）、與證人張欽賀所持用0000
    000000門號行動電話先後於99年2 月19日20時18分許、99年
    2 月20日23時23分許之通訊監察譯文（詳99年度他字第48號
    卷一第43頁）、被告張聖穎所持用0000000000門號行動電話
    與證人張勝利所持用0000000000門號行動電話之通訊監察譯
    文（詳99年度他字第48號卷一第87頁）在卷可憑。另被告張
    聖穎尚經警對其搜索扣得如附表四編號1 至6 所示之物，有
    99年度聲搜字第142 號搜索票、雲林縣警察局斗南分局搜索
    扣押筆錄、扣押物品目錄表、雲林縣警察局搜索扣押筆錄、
    扣押物品目錄表、臺灣雲林地方法院檢察署扣押物品清單附
    卷可憑（詳99年度警聲搜字第139 號卷第266 至277 頁、99
    年度偵字第1644號卷第13、14、16、17、19、20、21頁），
    而扣案如附表四編號1 所示之物，經以化學呈色法、氣相層
    析質譜分析法（GC/MS ）鑑定後，確實含有第一級毒品海洛
    因成分，有法務部調查局濫用藥物實驗室99年4 月20日調科
    壹字第09923009350 號鑑定書在卷可稽（詳99年度偵字第16
    44號卷第72頁）；扣案如附表四編號2 所示之物，經以化學
    呈色法、氣相層析質譜分析法（GC/MS ）鑑定後，確實含有
    第二級毒品甲基安非他命成分，有行政院衛生署草屯療養院
    草療鑑字第0990400027號鑑定書附卷可憑（詳99年度訴字第
    303 號卷一第52頁）。綜上足認被告張聖穎之自白與事實相
    符，堪可採信。
二、訊據被告林城安於偵查中已坦承交付毒品予黃志清、許良才
    、丁義哲之事實（詳99年度他字第48號卷二第121 頁、99年
    度偵緝字第235 號卷第34頁），於本院審理時則全部坦承上
    開事實欄三、四所述之販賣第二級毒品之犯行（詳99年度訴
    字第303 號卷一第252 頁、99年度訴字第833 號卷第36頁）
    ，經核與證人黃志清、許良才、丁義哲之證述內容相符（詳
    99年度他字第48號卷二第226 、227 頁、99年度他字第48號
    卷一第206 、207 頁），並有被告吳旻駿所持用0000000000
    門號行動電話與證人黃志清所持用0000000000門號行動電話
    於99年1 月20日20時8 分許之通訊監察譯文（詳99年度他字
    第48號卷一第218 頁）、被告林城安所持用0000000000門號
    行動電話與證人許良才所持用0000000000門號行動電話之通
    訊監察譯文（詳99年度他字第48號卷一第203 頁）在卷可憑
    。另被告林城安尚經警對其搜索扣得如附表四編號7 至9所
    示之物，有99年度聲搜字第142 號搜索票、雲林縣警察局斗
    南分局搜索扣押筆錄、扣押物品目錄表、臺灣雲林地方法院
    檢察署扣押物品清單附卷可憑（詳99年度警聲搜字第139 號
    卷第291 至296 頁、99年度偵字第1644號卷第14、16頁、99
    年度偵字第2735號卷第9 頁），而扣案如附表四編號7 所示
    之物，經以化學呈色法、氣相層析質譜分析法（GC/MS ）鑑
    定後，確實含有第二級毒品甲基安非他命成分，有行政院衛
    生署草屯療養院草療鑑字第0990400027號鑑定書、憲兵司令
    部刑事鑑識中心99年9 月8 日憲直刑鑑字第0990001781號鑑
    定書附卷可憑（詳99年度訴字第303 號卷一第53、54頁、99
    年度偵字第2735號卷第33頁）。綜上足認被告林城安之自白
    與事實相符，堪可採信。
三、訊據被告吳旻駿於偵查中及本院審理時均坦承上開事實欄三
    、五所述之販賣第二級毒品之犯行（詳99年度他字第48號卷
    二第68頁、99年度偵字第1644號卷第134 至137 頁、99年度
    訴字第303 號卷一第91頁），經核與證人黃志清、陳性嘉、
    林昭安之證述內容相符（詳99年度他字第48號卷一第226 、
    227 頁、99年度他字第48號卷二第15頁、第274 至276 頁、
    ），並有被告吳旻駿所持用0000000000門號行動電話與證人
    黃志清所持用0000000000門號行動電話於99年1 月20日20時
    8 分許之通訊監察譯文（詳99年度他字第48號卷一第218 頁
    ）、與證人陳性嘉所持用0000000000門號行動電話於99年2
    月18日20時55分許之通訊監察譯文（詳99年度他字第48號卷
    二第262 、263 頁）、與證人林昭安所持用0000000000門號
    行動電話於99年2 月26日10時29分許之通訊監察譯文（詳99
    年度他字第48號卷二第144 頁）、與證人陳性嘉所持用0000
    000000門號行動電話於99年2 月26日16時26分、16時32分、
    16時50分許之通訊監察譯文（詳99年度他字第48號卷二第26
    4 頁）在卷可憑。另被告吳旻駿尚經警對其搜索扣得如附表
    四編號10、11所示之物，有99年度聲搜字第142 號搜索票、
    雲林縣警察局斗南分局搜索扣押筆錄、扣押物品目錄表、臺
    灣雲林地方法院檢察署扣押物品清單附卷可憑（詳99年度警
    聲搜字第139 號卷第281 頁、第287 至290 頁、99年度偵字
    第1644號卷第16、19頁），而扣案如附表四編號10所示之物
    ，經以化學呈色法、氣相層析質譜分析法（GC/MS ）鑑定後
    ，確實含有第二級毒品甲基安非他命成分，有行政院衛生署
    草屯療養院草療鑑字第0990400027號鑑定書附卷可憑（詳99
    年度訴字第303 號卷一第54頁）。綜上足認被告吳旻駿之自
    白與事實相符，堪可採信。
四、訊據被告陳金忠於本院審理時坦承上開事實欄六所述之販賣
    第二級毒品之犯行（詳99年度訴字第303 號卷一第234 頁反
    面），經核與證人林建宏之證述內容相符（詳99年度偵字第
    1536號卷第40至42頁），並有被告陳金忠所持用0000000000
    門號行動電話與證人林建宏所持用0000000000門號行動電話
    於99年2 月7 日0 時56分許之通訊監察譯文（詳99年度他字
    第48號卷二第5 頁）在卷可憑。足認被告陳金忠之自白與事
    實相符，堪可採信。
五、訊據被告吳明勳於偵查中及本院審理時均坦承上開事實欄七
    所述之販賣第一級毒品未遂之犯行（詳99年度偵字第1644號
    卷第162 頁、99年度訴字第303 號卷一第91頁），經核與證
    人林昭安之證述內容相符（詳99年度他字第48號卷二第149
    頁、99年度偵字第1644號卷第155 至157 頁），並有被告吳
    明勳所持用0000000000門號行動電話與證人林昭安所持用00
    00000000門號行動電話於99年3 月17日8 時52分許之通訊監
    察譯文（詳99年度他字第48號卷二第141 、142 頁）在卷可
    憑。足認被告吳明勳之自白與事實相符，堪可採信。
六、按聯絡毒品買賣、交付毒品、收取毒品買賣價金等行為，均
    屬販賣毒品罪構成要件事實之部分行為，苟有參與其事，即
    係實行犯罪行為，自應負販賣毒品罪責（最高法院97年台上
    字第1439號判決意旨參照），可知毒品交易時間、交易地點
    、金額數量之磋商，及毒品之實際交付收取現款，均係構成
    販賣毒品罪之重要核心行為。而我國查緝毒品交易之執法甚
    嚴，對於販賣第一級毒品罪科以死刑或無期徒刑，對於販賣
    第二級毒品罪科以最輕本刑為7 年以上有期徒刑之重度刑責
    。販賣海洛因、（甲基）安非他命均係違法行為，非可公然
    為之，亦無公定價格，且容易分裝、增減份量，而買賣之價
    格，可能隨時依交易雙方關係之深淺、購毒者之資力、需求
    量及對行情之認知、毒品來源是否充裕、查緝是否嚴謹、購
    毒者被查獲後供出購買對象之可能風險等情形，而異其標準
    ，非可一概而論，從而販賣之利得，除被告就販賣之價量俱
    臻明確供述外，委難察得實情，然販賣之人從價差或量差中
    牟利之方式雖異，其意圖營利之販賣行為則無二致。而毒品
    危害防制條例所處罰之「販賣」毒品罪，所著重者為在主觀
    上有藉以牟利之惡性，及對毒品之擴散具有較有償或無償轉
    讓行為更嚴重之危害性，被告「營利」之意圖係從客觀之社
    會環境、情況及證人、物證等資料，依據證據法則綜合研判
    認定；衡諸毒品海洛因、（甲基）安非他命均量微價高，且
    為政府查緝之違禁物，販賣第一、二級毒品罪均屬重罪，凡
    販賣毒品者，茍無利益可圖，應無甘冒被他人供出來源或遭
    檢警查緝法辦之危險而平價供應無何交情可言之他人施用之
    理，因此其販入之價格必較出售之價格低廉，或以同一價格
    販賣而減少毒品之份量，而有從中賺取買賣價差牟利之意圖
    及事實，應屬合理之認定。從而，被告等人與上揭事實欄所
    述之購毒交易對象既均非至親舊故關係，且無任何證據證明
    被告等人僅係單純以同一價量委買或轉售，是依據上開積極
    證據及經驗法則綜合研判，倘無差額利潤可圖，衡情被告等
    人應不致於甘冒罹犯重典之風險，無端平白交付毒品，故被
    告等人於上開事實欄所述之犯行中有販賣毒品以營利之意圖
    及事實，應堪認定。
七、綜上，被告張聖穎、林城安、吳旻駿、陳金忠、吳明勳有事
    實欄所述之犯行，均屬罪證明確，俱堪認定，均應依法論科
    。
參、論罪科刑部分：
一、按海洛因、（甲基）安非他命分別係毒品危害防制條例第2
    條第2 項第1 、2 款所列管之第一、二級毒品，不得非法持
    有及販賣。是核被告張聖穎所為如事實欄二、（一）、（二
    ）、（五）、（六）所述之犯行，均係犯毒品危害防制條例
    第4 條第1 項販賣第一級毒品罪；被告吳明勳所為如事實欄
    七所述之犯行，係犯毒品危害防制條例第4 條第6 項、第1
    項販賣第一級毒品未遂罪；被告張聖穎所為如事實欄二、（
    三）、（四）所述之犯行、被告林城安所為如事實欄三、四
    、（一）、（二）所述之犯行、被告吳旻駿所為如事實欄三
    、五、（一）至（三）所述之犯行、被告陳金忠所為如事實
    欄六所述之犯行，均係犯毒品危害防制條例第4 條第2 項販
    賣第二級毒品罪。
二、被告林城安與吳旻駿間就事實欄三所述之犯行，有犯意聯絡
    及行為分擔，應論以共同正犯。被告張聖穎、林城安、吳旻
    駿、陳金忠、吳明勳，各次販賣前持有第一級或第二級毒品
    之低度行為，均各為各次販賣之高度行為所吸收，均不另論
    罪。而被告張聖穎、林城安、吳旻駿所犯之數次販賣毒品罪
    間，犯意各別，行為互異，應予以分論併罰之。
三、被告吳明勳有如事實欄一所述之前案科刑及執行紀錄，有臺
    灣高等法院被告前案紀錄表在卷可按（詳本院卷一第20、26
    頁、第53頁反面），其受有期徒刑之執行完畢，5 年內故意
    再犯本件有期徒刑以上之罪，為累犯，除依刑法第65條第1
    項，就法定本刑為無期徒刑部分，不得加重外，其餘法定本
    刑部分均應依刑法第47條第1 項規定加重其刑。
四、被告吳明勳已著手實行如事實欄七所述販賣第一級毒品海洛
    因之犯罪行為而不遂，為未遂犯，爰依刑法第25條第2 項規
    定，減輕其刑。又按毒品危害防制條例第17條第2 項關於「
    犯第4 條至第8 條之罪於偵查及審判中均自白者，減輕其刑
    」之規定，旨在獎勵犯罪人之悛悔，同時使偵查或審判機關
    易於發現真實，以利毒品查緝，俾收防制毒品危害之效，故
    不論該被告之自白，係出於自動或被動、簡單或詳細、一次
    或多次，並其自白後有無翻異，苟其於偵查及審判中均曾有
    自白，即應依法減輕其刑；而所謂自白，乃被告對自己犯罪
    事實之全部或一部之供述之謂，且其所供述者，不必限於構
    成要件該當事實，亦不以供述全部犯罪事實為必要，其「僅
    供出其中一部犯罪事實者，仍屬自白」（最高法院98年度台
    上字第6928號、100 年度台上字第576 號判決意旨供參）。
    經查，被告張聖穎、林城安就渠等事實欄所述之犯行，於偵
    查中均已自白交付毒品部分之事實，而於審理中則坦承全部
    販賣毒品之事實；被告吳旻駿、吳明勳則係於偵審中均對全
    部販賣毒品之事實自白不諱，各合於毒品危害防制條例第17
    條第2 項規定減輕其刑之情形，應依該條規定各予以減輕其
    刑。
五、按刑之量定，為求個案裁判之妥當性，法律固賦予法院裁量
    權，但此項裁量權之行使，除應依刑法第57條規定，審酌行
    為人及其行為等一切情狀，為整體之評價，並應顧及比例原
    則與平等原則，使罪刑均衡，輕重得宜，以契合社會之法律
    感情。按犯罪之情狀顯可憫恕，認科以最低度刑仍嫌過重者
    ，得酌量減輕其刑，刑法第59條定有明文，所謂「犯罪之情
    狀」，與同法第57條規定科刑時應審酌之一切情狀，並非有
    截然不同之領域，於裁判上酌減其刑時，應就犯罪一切情狀
    ，予以全盤考量，審酌其犯罪有無可憫恕之事由（即有無特
    殊之原因與環境，在客觀上足以引起一般同情，以及宣告法
    定低度刑，是否猶嫌過重等等），以為判斷。本院審酌被告
    所犯販賣第一級毒品罪之法定本刑為：「死刑或無期徒刑；
    處無期徒刑者，得併科新臺幣2 千萬元以下罰金」，然同為
    販賣第一級毒品之人，或有大盤毒梟者，亦有中、小盤之分
    ，甚或僅止於吸毒者友儕間為求互通有無之有償轉讓者亦有
    之，其販賣行為所造成危害社會之程度自屬有異，法律科處
    此類犯罪，所設之法定最低本刑卻同為「處無期徒刑者，得
    併科新臺幣2 千萬元以下罰金」（縱令依毒品危害防制條例
    第17條第2 項減輕其刑後，仍須判處15年以上有期徒刑），
    不可謂不重，自非不可依客觀之犯行與主觀之惡性二者加以
    考量其情狀是否有可憫恕之處，適用刑法第59條之規定酌量
    減輕其刑，期使個案裁判之量刑能斟酌至當，符合比例原則
    。查被告張聖穎、吳明勳販賣第一級毒品之行為，雖無視國
    家對於杜絕毒品危害之禁令，行為固屬不當，應予非難，然
    其販賣之數量非鉅，其散播毒品之範圍及數量有限，犯罪之
    情節尚非至惡，其因一時貪念，致罹重典，相對於掌控毒品
    上游來源之長期大量販賣毒品之大毒梟而言，其對社會治安
    及國民健康之危害顯然較小，從被告犯案情節觀之，倘就其
    上揭販賣第一級毒品犯行部分，遽處以依毒品危害防制條例
    第4 條第1 項死刑或無期徒刑，均仍無異失之過苛而不盡情
    理，不免予人情輕法重之感，且難謂符合罪刑相當性及比例
    原則，更無從與大毒梟之惡行有所區隔，是其販賣第一級毒
    品之犯罪情狀相較於法定之重刑，在客觀上足以引起一般人
    之同情，情節尚堪憫恕，爰依刑法第59條之規定，就其所犯
    販賣第一級毒品之犯行，予以酌量減輕其刑。另被告陳金忠
    販賣第二級毒品犯行部分，其僅販賣一次且數量不多，獲利
    亦微，若處以毒品危害防制條例第4 條第2 項最輕本刑7 年
    有期徒刑，仍不免予人情輕法重之感，且難謂符合罪刑相當
    性及比例原則，是其本案販賣第二級毒品之犯罪情狀相較於
    法定之重刑，在客觀上足以引起一般人之同情，情節尚堪憫
    恕，爰依刑法第59條之規定，就其所犯販賣第二級毒品之犯
    行，予以酌量減輕其刑。至於被告張聖穎、林城安、吳旻駿
    所為販賣第二級毒品犯行部分，因販賣次數均有兩次以上，
    本院認為尚無情輕法重之問題，故本案關於被告張聖穎、林
    城安、吳旻駿被訴販賣第二級毒品犯行部分，即均無適用刑
    法第59條之餘地，併此敘明。
六、爰審酌被告等人或因貪圖販毒所得利潤，或基於私人情誼，
    致未能正視販賣毒品所可能對他人健康造成之戕害，及對社
    會治安之危害，而恣意販賣第一、二級毒品予他人，渠等行
    為均值非難，惟被告陳金忠、吳明勳販賣之次數均僅一次，
    被告張聖穎、林城安及吳旻駿販賣之數量非鉅，且被告等人
    就其販賣毒品之犯行，均已自白不諱，犯後態度均尚稱良好
    等情，就被告張聖穎、林城安、吳旻駿，分別量處如附表一
    、二、三所示之刑，並分別定其應執行刑如主文第一、二、
    三項所示；就被告陳金忠、吳明勳分別量處如主文第四、五
    項所示之刑。
肆、諭知沒收（銷燬）部分：
一、按查獲之第一、二級毒品，不問屬於犯人與否，沒收銷燬之
    毒品危害防制條例第18條第1 項前段定有明文。故被告經法
    院為有罪之科刑判決時，查獲之毒品，與被告本案所犯並經
    法院諭知有罪者若全然無關，固不得於該有罪判決之主刑下
    宣告沒收，至若查獲之毒品，與被告被訴之本案非全然無關
    ，法院自應於主刑下宣告沒收（最高法院94年度台上字第12
    27號判決意旨參照）。又按以營利為目的販入毒品，經多次
    販賣後，持有剩餘毒品被查獲，其各次販賣毒品行為，固應
    併合處罰，惟就該查獲之剩餘毒品，祇能於最後一次之販賣
    毒品罪宣告沒收銷燬，不得於各次販賣毒品罪均宣告沒收銷
    燬（最高法院99年度台上字第2718號、第3193號判決意旨參
    照）。查本件扣案如附表四編號1 、12所示之第一級毒品海
    洛因、附表四編號2 、7 、10所示之第二級毒品甲基安非他
    命，分別係自被告張聖穎、林城安、吳旻駿、吳明勳處扣得
    之物，且業經鑑定確含第一級毒品海洛因、第二級毒品甲基
    安非他命成分，已如前述，該扣案毒品，與被告張聖穎、林
    城安、吳旻駿、吳明勳本案被訴之販賣毒品行為並非全然無
    關，是應依毒品危害防制條例第18條第1 項前段規定，分別
    在被告張聖穎本案最後一次販賣第一級毒品海洛因之犯行即
    附表一編號6 所示之罪刑下、最後一次販賣第二級毒品甲基
    安非他命之犯行即附表一編號4 所示之罪刑下、被告林城安
    最後一次販賣第二級毒品甲基安非他命之犯行即附表二編號
    3 所示之罪刑下、被告吳旻駿最後一次販賣第二級毒品甲基
    安非他命之犯行即附表三編號4 所示之罪刑下、被告吳明勳
    販賣第一級毒品海洛因未遂之罪刑下，就鑑驗用磬後所餘部
    分分別宣告沒收銷燬之。又按鑑定毒品時，一般係以傾倒之
    方式，將包裝袋內之毒品倒出與包裝袋分離而秤重，必要時
    亦會輔以刮杓取袋內粉末，然無論依上述何種方式分離，包
    裝袋內均會有極微量毒品殘留，業經法務部調查局於93年3
    月19日以調科壹字第09300113060 號函示在案（見司法院編
    印法官辦理刑事案件參考手冊（一）第334 頁），是如附表
    四編號1 、2 、7 、10、12所示之包裝袋，雖係依上述方式
    將包裝內之海洛因、甲基安非他命與包裝袋分離所得，惟包
    裝袋內側仍會有微量第一級毒品海洛因、第二級毒品甲基安
    非他命之殘留，是用以包裹、裝放該第一級毒品海洛因、第
    二級毒品甲基安非他命之包裝袋，仍難與其內所殘留之毒品
    完全析離，自應一併視為毒品，亦應依毒品危害防制條例第
    18條第1 項前段之規定宣告沒收銷燬之。另被告林城安經扣
    案如附表四編號13所示之白色粉末，雖經送法務部調查局濫
    用藥物實驗室，以氣相層析質譜儀法（GC/MS ）鑑定結果，
    檢出含第一級毒品海洛因之成分，此有法務部調查局濫用藥
    物實驗室99年4 月20日調科壹字第09923009360 號鑑定書在
    卷可稽（詳99年度偵字第1644號卷第73頁），然依前揭最高
    法院判決意旨，因該扣案之海洛因與被告林城安本案經諭知
    有罪之販賣第二級毒品犯行全然無關，故不得於被告林城安
    本案經判決之罪刑下，依毒品危害防制條例第18條第1 項前
    段之規定宣告沒收銷燬，僅能於本案判決後由檢察官依相關
    沒收之規定，單獨聲請法院宣告沒收，併此敘明。
二、按毒品危害防制條例第19條第1 項規定性質上係沒收之補充
    規定。其屬於本條所定沒收之標的，如得以直接沒收者，判
    決主文僅宣告沒收即可，不生「追徵其價額」或「以其財產
    抵償之」問題，須沒收之標的全部或一部不能沒收時，始生
    「追徵其價額」或「以其財產抵償之」選項問題。而「追徵
    其價額」或「以其財產抵償之」係屬兩種選項，分別係針對
    現行貨幣以外之其他財產與現行貨幣而言。本規定所稱「追
    徵其價額」者，係指所沒收之物為金錢以外之其他財物而無
    法沒收時，因其實際價值不確定，應追徵其價額，使其繳納
    與原物相當之價額，並無以其財產抵償之問題。倘嗣後追徵
    其金錢價額，不得結果而須以其財產抵償者，要屬行政執行
    機關依強制執行之法律之執行問題，即無不能執行之情形，
    自毋庸諭知「或以其財產抵償之」。如不能沒收之沒收標的
    為金錢時，因價值確定，判決主文直接宣告「以其財產抵償
    之」即可，不發生追徵價額之問題（最高法院99年度第5 次
    刑事庭會議決議參照）。是本件被告之犯罪所得為新臺幣現
    金部分，均應諭知如全部或一部不能沒收時，應以被告之財
    產抵償之，若有共犯之部分，即應與共犯連帶沒收及抵償之
    。
三、按毒品危害防制條例第19條第1 項所規定之沒收，固為刑法
    之特別規定，採義務沒收主義，但上開法條既無「不問屬於
    犯人與否，沒收之」之規定，仍應以該物品屬於犯人所有者
    為限，始應予以沒收，庶符沒收制度之基本原則（最高法院
    90年度台上字第626 號判決參照）。查被告張聖穎經扣案如
    附表四編號3 至6 所示之物、被告林城安經扣案如附表四編
    號8 、9 所示之物、被告吳旻駿經扣案如附表四編號11所示
    之物，均業據其陳稱屬渠等所有，且為供其本案販毒所用之
    物，均應依毒品危害防制條例第19條第1 項規定，宣告沒收
    之，且依共犯連帶沒收原則，扣案如附表四編號8 、11所示
    之物，亦應分別於被告林城安與吳旻駿具有共犯關係之犯行
    ，即附表二編號1 、附表三編號1 所示渠等共同販賣毒品之
    罪刑下，依毒品危害防制條例第19條第1 項規定，連帶宣告
    沒收之。又被告等人本案販毒時供聯絡所用之門號SIM 卡，
    除如附表四編號9 所示被告林城安供其本案販毒聯絡之用的
    0000000000門號SIM 卡，業經扣案且申辦人為其本人（詳99
    年度訴字第303 號卷一第133 頁）；如附表四編號11所示被
    告吳旻駿供其本案販毒聯絡之用的0000000000門號SIM 卡，
    申辦人雖非被告吳旻駿本人（詳99年度訴字第303 號卷第13
    4 頁），但被告吳旻駿自陳為其所有且經扣案（詳99年度訴
    字第303 號卷二第42頁反面），均應依毒品危害防制條例第
    19條第1 項規定，宣告沒收外，其餘被告張聖穎、陳金忠、
    吳明勳供本案販毒聯絡之用的0000000000、0000000000門號
    SIM 卡，SIM 卡門號之申辦人非被告本人，有該SIM 卡門號
    之申辦人查詢資料在卷可稽（詳99年度訴字第303 號卷一第
    132 頁），且被告張聖穎供陳0000000000門號SIM 卡並非其
    所有（詳99年度訴字第303 號卷二第36頁），則依上揭說明
    ，不得宣告沒收之，另被告陳金忠供稱0000000000門號SIM
    卡及其搭配使用之行動電話機均已丟棄（詳99年度訴字第30
    3 號卷二第44頁），又無證據證明該門號SIM 卡及行動電話
    機仍然存在，則為免將來沒收執行之困難，爰不宣告沒收之
    。本案另經扣案之長刀2 把、短刀1 把、棍棒3 支、帳冊5
    本、戶口名簿1 本、帳單1 張、借據1 張、讓渡書1 張、行
    照2 張、塑膠棍棒1 支、保溫杯1 個、本票1 張、玻璃球吸
    食器1 批、吸食器4 組、玻璃球13個、注射針筒2 支、止血
    帶1 條、剪刀1 把、吸食吸管2 支、海洛因殘渣袋12包、愷
    他命2 包、無證據證明供本案聯絡之用的行動電話機7 支，
    及新臺幣現金等物，雖亦為被告等人所有之物，然均無證據
    證明係供被告等人本案犯罪所用或犯罪預備之物，也非本案
    犯罪所得或所生之物，自均不得於本案被告所犯罪刑下宣告
    沒收；另外經扣案之蔡成龍所有的電子磅秤2 臺、夾鍊袋2
    包、行動電話機3 支、愷他命殘渣袋1 包，均非被告所有之
    物，亦非與被告等人本案犯罪相關之物，是亦均不得宣告沒
    收，附此敘明。
據上論斷，應依刑事訴訟法第299 條第1 項前段，毒品危害防制
條例第4 條第1 項、第2 項、第6 項、第17條第2 項、第18條第
1 項前段、第19條第1 項，刑法第11條、第28條、第47條第1項
、第25條、第59條、第51條第5 款、第9 款，判決如主文。
本案經檢察官黃立夫到庭執行職務。
中    華    民    國    100    年    4    月    26    日
                  刑事第四庭   審判長法  官  吳福森
                                     法  官  吳錦佳
                                     法  官  楊皓潔
以上正本證明與原本無異。
如不服本判決，應於收受本判決後10日內向本院提出上訴書狀，
並應敘述具體理由。如未敘述上訴理由者，應於上訴期間屆滿後
20日內向本院補提理由書狀（均須按他造當事人之人數附繕本）
「切勿逕送上級法院」。
                                     書記官  吳伊婷
中    華    民    國   100    年    4     月    26    日
附錄本案論罪科刑法條：
毒品危害防制條例第4條
製造、運輸、販賣第一級毒品者，處死刑或無期徒刑；處無期徒
刑者，得併科新臺幣2 千萬元以下罰金。
製造、運輸、販賣第二級毒品者，處無期徒刑或7 年以上有期徒
刑，得併科新臺幣1 千萬元以下罰金。
製造、運輸、販賣第三級毒品者，處5 年以上有期徒刑，得併科
新臺幣7 百萬元以下罰金。
製造、運輸、販賣第四級毒品者，處3 年以上10年以下有期徒刑
，得併科新臺幣3 百萬元以下罰金。
製造、運輸、販賣專供製造或施用毒品之器具者，處1 年以上7
年以下有期徒刑，得併科新臺幣1 百萬元以下罰金。
前五項之未遂犯罰之。
附表一（張聖穎宣告之主刑及從刑）
┌──┬────┬──────────────────┐
│編號│犯罪事實│主刑及從刑（所犯罪名及所判處之刑度）│
├──┼────┼──────────────────┤
│ 1  │如事實欄│張聖穎販賣第一級毒品，處有期徒刑拾年│
│    │二、（一│。扣案如附表四編號3 至6 「應沒收之物│
│    │）      │及數量欄」所示之物均沒收之。未扣案之│
│    │        │販賣第一級毒品所得財物新臺幣貳仟元沒│
│    │        │收之，如全部或一部不能沒收時，以其財│
│    │        │產抵償之。                          │
├──┼────┼──────────────────┤
│ 2  │如事實欄│張聖穎販賣第一級毒品，處有期徒刑拾年│
│    │二、（二│。扣案如附表四編號3 至5 「應沒收之物│
│    │）      │及數量欄」所示之物均沒收之。未扣案之│
│    │        │販賣第一級毒品所得財物新臺幣貳仟元沒│
│    │        │收之，如全部或一部不能沒收時，以其財│
│    │        │產抵償之。                          │
│    │        │                                    │
├──┼────┼──────────────────┤
│ 3  │如事實欄│張聖穎販賣第二級毒品，處有期徒刑年│
│    │二、（三│捌月。扣案如附表四編號3 至6 「應沒收│
│    │）      │之物及數量欄」所示之物均沒收之。未扣│
│    │        │案之販賣第二級毒品所得財物新臺幣壹仟│
│    │        │元沒收之，如全部或一部不能沒收時，以│
│    │        │其財產抵償之。                      │
├──┼────┼──────────────────┤
│ 4  │如事實欄│張聖穎販賣第二級毒品，處有期徒刑肆年│
│    │二、（四│。扣案如附表四編號2 「應沒收銷燬之物│
│    │）      │及數量欄」所示之物沒收銷燬之。扣案如│
│    │        │附表四編號3 至6 「應沒收之物及數量欄│
│    │        │」所示之物均沒收之。未扣案之販賣第二│
│    │        │級毒品所得財物新臺幣仟伍佰元沒收之│
│    │        │，如全部或一部不能沒收時，以其財產抵│
│    │        │償之。                              │
├──┼────┼──────────────────┤
│ 5  │如事實欄│張聖穎販賣第一級毒品，處有期徒刑拾年│
│    │二、（五│。扣案如附表四編號3 至6 「應沒收之物│
│    │）      │及數量欄」所示之物均沒收之。未扣案之│
│    │        │販賣第一級毒品所得財物新臺幣貳仟元沒│
│    │        │收之，如全部或一部不能沒收時，以其財│
│    │        │產抵償之。                          │
├──┼────┼──────────────────┤
│ 6  │如事實欄│張聖穎販賣第一級毒品，處有期徒刑拾年│
│    │二、（六│陸月。扣案如附表四編號1 「應沒收銷燬│
│    │）      │之物及數量欄」所示之物沒收銷燬之。扣│
│    │        │案如附表四編號3 至6 「應沒收之物及數│
│    │        │量欄」所示之物均沒收之。未扣案之販賣│
│    │        │第一級毒品所得財物新臺幣仟元沒收之│
│    │        │，如全部或一部不能沒收時，以其財產抵│
│    │        │償之。                              │
└──┴────┴──────────────────┘
附表二（林城安宣告之主刑及從刑）
┌──┬────┬──────────────────┐
│編號│犯罪事實│主刑及從刑（所犯罪名及所判處之刑度）│
├──┼────┼──────────────────┤
│ 1  │如事實欄│林城安共同販賣第二級毒品，處有期徒刑│
│    │三      │年捌月。扣案如附表四編號8 、11「應│
│    │        │沒收之物及數量欄」所示之物均沒收之。│
│    │        │未扣案之販賣第二級毒品所得財物新臺幣│
│    │        │壹仟元與吳旻駿連帶沒收之，如全部或一│
│    │        │部不能沒收時，以其與吳旻駿之財產連帶│
│    │        │抵償之。                            │
├──┼────┼──────────────────┤
│ 2  │如事實欄│林城安販賣第二級毒品，處有期徒刑年│
│    │四、（一│捌月。扣案如附表四編號8 、9 「應沒收│
│    │）      │之物及數量欄」所示之物均沒收之。未扣│
│    │        │案之販賣第二級毒品所得財物新臺幣壹仟│
│    │        │元沒收之，如全部或一部不能沒收時，以│
│    │        │其財產抵償之。                      │
├──┼────┼──────────────────┤
│ 3  │如事實欄│林城安販賣第二級毒品，處有期徒刑年│
│    │四、（二│陸月。扣案如附表四編號7 「應沒收銷燬│
│    │）      │之物及數量欄」所示之物沒收銷燬之。扣│
│    │        │案如附表四編號8 「應沒收之物及數量欄│
│    │        │」所示之物沒收之。未扣案之販賣第二級│
│    │        │毒品所得財物新臺幣伍佰元沒收之，如全│
│    │        │部或一部不能沒收時，以其財產抵償之。│
└──┴────┴──────────────────┘
附表三（吳旻駿宣告之主刑及從刑）
┌──┬────┬──────────────────┐
│編號│犯罪事實│主刑及從刑（所犯罪名及所判處之刑度）│
├──┼────┼──────────────────┤
│ 1  │如事實欄│吳旻駿共同販賣第二級毒品，處有期徒刑│
│    │三      │年捌月。扣案如附表四編號8 、11「應│
│    │        │沒收之物及數量欄」所示之物均沒收之。│
│    │        │未扣案之販賣第二級毒品所得財物新臺幣│
│    │        │壹仟元與林城安連帶沒收之，如全部或一│
│    │        │部不能沒收時，以其與林城安之財產連帶│
│    │        │抵償之。                            │
├──┼────┼──────────────────┤
│ 2  │如事實欄│吳旻駿販賣第二級毒品，處有期徒刑年│
│    │五、（一│捌月。扣案如附表四編號11「應沒收之物│
│    │）      │及數量欄」所示之物沒收之。未扣案之販│
│    │        │賣第二級毒品所得財物新臺幣壹仟元沒收│
│    │        │之，如全部或一部不能沒收時，以其財產│
│    │        │抵償之。                            │
├──┼────┼──────────────────┤
│ 3  │如事實欄│吳旻駿販賣第二級毒品，處有期徒刑年│
│    │五、（二│捌月。扣案如附表四編號11「應沒收之物│
│    │）      │及數量欄」所示之物沒收之。未扣案之販│
│    │        │賣第二級毒品所得財物新臺幣壹仟元沒收│
│    │        │之，如全部或一部不能沒收時，以其財產│
│    │        │抵償之。                            │
├──┼────┼──────────────────┤
│ 4  │如事實欄│吳旻駿販賣第二級毒品，處有期徒刑年│
│    │五、（三│拾月。扣案如附表四編號10「應沒收銷燬│
│    │）      │之物及數量欄」所示之物沒收銷燬之。扣│
│    │        │案如附表四編號11「應沒收之物及數量欄│
│    │        │」所示之物沒收之。未扣案之販賣第二級│
│    │        │毒品所得財物新臺幣仟元沒收之，如全│
│    │        │部或一部不能沒收時，以其財產抵償之。│
└──┴────┴──────────────────┘
附表四（扣案物）
┌──┬─────────┬─────────────┐
│編號│ 扣案物名稱及數量 │ 應沒收（銷燬）之物及數量 │
├──┼─────────┼─────────────┤
│ 1  │第一級毒品海洛因陸│第一級毒品海洛因陸包（含包│
│    │包（含包裝袋陸只，│裝袋陸只，毒品驗餘淨重共計│
│    │毒品淨重共計壹點壹│壹點壹壹公克）            │
│    │公克）          │                          │
├──┼─────────┼─────────────┤
│ 2  │第二級毒品甲基安非│第二級毒品甲基安非他命壹包│
│    │他命壹包（含包裝袋│（含包裝袋壹只，毒品驗餘淨│
│    │壹只，毒品淨重零點│重零點柒捌柒公克）        │
│    │柒玖柒公克）      │                          │
├──┼─────────┼─────────────┤
│ 3  │電子磅秤柒臺      │同左                      │
├──┼─────────┼─────────────┤
│ 4  │夾鍊袋壹盒        │同左                      │
├──┼─────────┼─────────────┤
│ 5  │夾鍊袋肆包        │同左                      │
├──┼─────────┼─────────────┤
│ 6  │標籤「編號11」之黑│標籤「編號11」之黑色行動電│
│    │色行動電話機壹具（│話機壹具（不含搭配使用之09│
│    │搭配使用之SIM 卡門│00000000門號SIM 卡）      │
│    │號為0000000000）  │                          │
├──┼─────────┼─────────────┤
│ 7  │第二級毒品甲基安非│第二級毒品甲基安非他命拾玖│
│    │他命拾玖包（含包裝│包（含包裝袋拾玖只，毒品驗│
│    │袋拾玖只，毒品淨重│餘淨重共計貳點柒捌貳肆公克│
│    │共計貳點捌壹貳肆公│）                        │
│    │克）              │                          │
├──┼─────────┼─────────────┤
│ 8  │鏟管壹支          │同左                      │
├──┼─────────┼─────────────┤
│ 9  │標籤「林城安」之黑│同左                      │
│    │色行動電話機壹具（│                          │
│    │搭配使用之SIM 卡門│                          │
│    │號為0000000000）  │                          │
├──┼─────────┼─────────────┤
│ 10 │第二級毒品甲基安非│第二級毒品甲基安非他命肆包│
│    │他命肆包（含包裝袋│（含包裝袋肆只，毒品驗餘淨│
│    │肆只，毒品淨重共計│重共計零點陸玖壹公克）  │
│    │零點陸玖柒公克）│                          │
├──┼─────────┼─────────────┤
│ 11 │標籤「編號6 」「吳│同左                      │
│    │旻駿0000-000000 」│                          │
│    │之Sony Ericsson 廠│                          │
│    │牌黑色行動電話機壹│                          │
│    │具（搭配使用之SIM │                          │
│    │卡門號為0000000000│                          │
│    │）                │                          │
├──┼─────────┼─────────────┤
│ 12 │第一級毒品海洛因貳│第一級毒品海洛因貳包（含包│
│    │包（含包裝袋貳只，│裝袋貳只，毒品驗餘淨重共計│
│    │毒品淨重共計拾點│拾點柒捌公克）          │
│    │捌公克）          │                          │
├──┼─────────┼─────────────┤
│ 13 │第一級毒品海洛因壹│不得宣告沒收              │
│    │包（含包裝袋壹只，│                          │
│    │毒品淨重零點零肆公│                          │
│    │克，驗餘淨重零點零│                          │
│    │肆公克）          │                          │
├──┼─────────┼─────────────┤
│ 14 │第三級毒品愷他命貳│不得宣告沒收              │
│    │包（含包裝袋貳只，│                          │
│    │毒品淨重共計貳點陸│                          │
│    │捌公克，驗餘淨重共│                          │
│    │計貳點陸肆公克）  │                          │
├──┼─────────┼─────────────┤
│ 15 │長刀貳把          │不得宣告沒收              │
├──┼─────────┼─────────────┤
│ 16 │短刀壹把          │不得宣告沒收              │
├──┼─────────┼─────────────┤
│ 17 │棍棒支          │不得宣告沒收              │
├──┼─────────┼─────────────┤
│ 18 │帳冊伍本          │不得宣告沒收              │
├──┼─────────┼─────────────┤
│ 19 │戶口名簿壹本      │不得宣告沒收              │
├──┼─────────┼─────────────┤
│ 20 │帳單壹張          │不得宣告沒收              │
├──┼─────────┼─────────────┤
│ 21 │借據壹張          │不得宣告沒收              │
├──┼─────────┼─────────────┤
│ 22 │讓渡書壹張        │不得宣告沒收              │
├──┼─────────┼─────────────┤
│ 23 │行照貳張          │不得宣告沒收              │
├──┼─────────┼─────────────┤
│ 24 │本票壹張          │不得宣告沒收              │
├──┼─────────┼─────────────┤
│ 25 │玻璃球吸食器壹批  │不得宣告沒收              │
├──┼─────────┼─────────────┤
│ 26 │吸食器組        │不得宣告沒收              │
├──┼─────────┼─────────────┤
│ 27 │玻璃球拾個      │不得宣告沒收              │
├──┼─────────┼─────────────┤
│ 28 │注射針筒貳支      │不得宣告沒收              │
├──┼─────────┼─────────────┤
│ 29 │止血帶壹條        │不得宣告沒收              │
├──┼─────────┼─────────────┤
│ 30 │剪刀壹把          │不得宣告沒收              │
├──┼─────────┼─────────────┤
│ 31 │吸食吸管貳支      │不得宣告沒收              │
├──┼─────────┼─────────────┤
│ 32 │海洛因殘渣袋肆包  │不得宣告沒收              │
├──┼─────────┼─────────────┤
│ 33 │張聖穎所有之行動電│不得宣告沒收              │
│    │話機伍支          │                          │
├──┼─────────┼─────────────┤
│ 34 │吸食器壹組        │不得宣告沒收              │
│    │                  │                          │
├──┼─────────┼─────────────┤
│ 35 │海洛因殘渣袋捌包  │不得宣告沒收              │
├──┼─────────┼─────────────┤
│ 36 │林城安所有之行動電│不得宣告沒收              │
│    │話機貳支          │                          │
├──┼─────────┼─────────────┤
│ 37 │新臺幣現金（千元鈔│不得宣告沒收              │
│    │拾張、百元鈔拾張）│                          │
├──┼─────────┼─────────────┤
│ 38 │塑膠棍棒壹支      │不得宣告沒收              │
│    │                  │                          │
├──┼─────────┼─────────────┤
│ 39 │保溫杯壹個        │不得宣告沒收              │
│    │                  │                          │
├──┼─────────┼─────────────┤
│ 40 │電子磅秤貳台      │不得宣告沒收              │
├──┼─────────┼─────────────┤
│ 41 │夾鍊袋貳包        │不得宣告沒收              │
├──┼─────────┼─────────────┤
│ 42 │愷他命殘渣袋壹包  │不得宣告沒收              │
│    │                  │                          │
├──┼─────────┼─────────────┤
│ 43 │蔡成龍所有之行動電│不得宣告沒收              │
│    │話機支          │                          │
├──┼─────────┴─────────────┤
│    │以上編號1 至6 、14至33所示之物係自被告張聖穎處│
│備  │搜索扣押之物；編號7 至9 、13、34至37所示之物係│
│註  │自被告林城安處搜索扣押之物；編號10、11、38所示│
│    │之物係自被告吳旻駿處搜索扣押之物；編號12、39所│
│    │示之物係自蔡成龍、被告吳明勳處搜索扣押之物；編│
│    │號40至43係自蔡成龍處搜索扣得之物。            │
└──┴───────────────────────┘